【裁判字號】    92,台上,1473
【裁判日期】    920327
【裁判案由】    走私
【裁判全文】
最高法院刑事判決                              九十二年度台上字第一四七三號
    上  訴  人  甲○○
    選任辯護人  鄭國安律師
                吳麗珠律師
                陳炳彰律師
右上訴人因走私案件，不服台灣高等法院高雄分院中華民國九十二年一月八日第二審
更審判決（九十一年度上更(一)字第二八八號，起訴案號：台灣高雄地方法院檢察署九
十年度偵字第一九九四九號），提起上訴，本院判決如左：
    主  文
上訴駁回。
    理  由
按刑事訴訟法第三百七十七條規定，上訴於第三審法院，非以判決違背法令為理由，
不得為之。是提起第三審上訴，應以原判決違背法令為理由，係屬法定要件。如果上
訴理由狀並未依據卷內訴訟資料，具體指摘原判決不適用何種法則或如何適用不當，
或所指摘原判決違法情事，顯與法律規定得為第三審上訴理由之違法情形，不相適合
時，均應認其上訴為違背法律上之程式，予以駁回。本件原判決認定上訴人甲○○於
民國九十年七月初某日，在高雄市旗津區某處，以新台幣（下同）二百五十萬元之代
價，向綽號「正仔」之男子，購買「正仔」所一次私運進口完稅價格計一百九十三萬
二千一百五十元之如原判決附表所示洋菸。於支付五十萬元價金後，約定於同月四日
凌晨一時三十分許，由「正仔」以小船載運上開私運進口洋菸，至高雄市前鎮區○○
○路十一號中油儲運站內之前鎮河旁，由上訴人在岸上接運。上訴人遂以一萬元之代
價，僱用有共同運送走私物品犯意聯絡之劉昆靈（業經判刑確定），駕駛上訴人所有
六Ｋ｜五０七號大貨車，並以每人五千元之報酬，僱用亦有共同運送走私物品犯意聯
絡之綽號「大胖」、「忠仔」、「勇仔」等八名不詳姓名男子，協助搬運接駁該洋菸
至距岸邊約十餘公尺之劉昆靈所駕駛大貨車上。嗣於搬運大部分走私洋菸至前開大貨
車，尚有部分洋菸置於岸邊，該大貨車尚未駛離現場之際，為警當場查獲而未遂，並
扣得前開洋菸等情。因而撤銷第一審關於上訴人部分之判決，改判論處上訴人共同運
送私運管制物品進口逾公告數額之走私物品未遂（累犯）罪刑。已敘明上開事實，業
據上訴人於警訊及偵審中供述綦詳，復經共犯劉昆靈供陳甚明，並據證人即查獲之警
員楊東家證稱甚詳，且有前揭走私洋菸扣案可佐。又前開洋菸經財政部高雄關稅局核
估其完稅價格，為一百九十三萬二千一百五十元，有查獲違反台灣省內菸酒專賣暫行
條例案件扣押物品表及詳載完稅價格之傳真資料在卷可稽。復闡述一次私運洋菸，其
總額由海關照緝獲時之完稅價格計算，超過十萬元者，屬管制進口物品，「懲治走私
條例公告管制物品項目及其數額」丙類第一項規定甚明。至行政院雖於九十年十二月
二十七日，公告修正「懲治走私條例公告管制物品項目及其數額」丙類，其第一項「
菸、酒、捲菸紙」，自九十一年一月一日刪除。惟此屬行政上適應當時情形所為之事
實上變更，並非刑罰法律有所變更，是行政院上開修正公告，其效力皆僅及於公告以
後之行為。本件上訴人於前揭時間，運送上開一次私運進口之洋菸，其完稅價格達一
百九十三萬二千一百五十元，自違反前開規定。事證明確，為其所憑之證據及認定之
理由。核其所為論斷，與卷內資料相符，從形式觀察，並無認定事實不依證據或有何
採證違背經驗法則、論理法則等違法情形存在。上訴人就違反懲治走私條例部分之上
訴意旨略以：系爭洋菸是否屬一次私運進口之物品，及其完稅價格是否達一百九十三
萬二千一百五十元，尚有疑義。原審未就之詳查究明，即認上訴人成立本件犯行，要
有未合等情。乃徒就原判決明確論斷之事項，或原審採證認事之職權行使，任意指摘
，自與法律規定得為第三審上訴理由之違法情形，不相適合。其此部分上訴違背法律
上之程式，應予駁回。至上訴人牽連所犯之販賣未貼專賣憑證之菸類罪部分，原審係
依台灣省內菸酒專賣暫行條例第三十七條第五款論處，核屬刑事訴訟法第三百七十六
條第一款之案件。茲牽連之違反懲治走私條例部分上訴既不合法，自無從就該牽連之
輕罪併為實體上審理，依刑事訴訟法第三百七十六條規定，此部分既經第二審判決，
自不得上訴於第三審法院。上訴人復對此部分提起上訴，顯非適法，應併予駁回。據
上論結，應依刑事訴訟法第三百九十五條前段，判決如主文。
中      華      民      國    九十二    年      三      月    二十七    日
                              最高法院刑事第六庭
                                  審判長法官  池  啟  明
                                        法官  石  木  欽
                                        法官  郭  毓  洲
                                        法官  吳  三  龍
                                        法官  韓  金  秀
      右正本證明與原本無異
                                              書  記  官
中      華      民      國    九十二    年      四      月      一      日


司法院資訊處製作；財團法人民間司法改革基金會備份。
